【裁判字號】    95,訴,533
【裁判日期】    950428
【裁判案由】    毒品危害防制條例
【裁判全文】
臺灣桃園地方法院刑事判決               95年度訴字第533號
公  訴  人  台灣桃園地方法院檢察署檢察官
被      告  甲○○
                      號
指定辯護人  本院公設辯護人  乙○○
上列被告因違反毒品危害防制條例案件，經檢察官提起公訴（94
年度毒偵字第6202號）及移送併案審理（95年度毒偵字第497號
），嗣經本院訊問被告後，被告自白犯罪，檢察官聲請協商判決
，經本院合議庭裁定由受命法官改依簡式審判程序後為協商判決
，本院判決如下：
    主  文
甲○○連續施用第一級毒品，累犯，處有期徒刑玖月。扣案之第
一級毒品海洛因共5 包（合計淨重2.68公克）、摻有第一級毒品
海洛因之香菸半支，均沒收銷燬之。又連續施用第二級毒品，累
犯，處有期徒刑伍月。應執行有期徒刑壹年。扣案之第一級毒品
海洛因共5 包（合計淨重2.68公克）、摻有第一級毒品海洛因之
香菸半支，均沒收銷燬之。
    事實及理由
一、犯罪事實：
（一）被告甲○○前因(1)違反藥事法等案件，經本院以82年訴字
      第1710號判處應執行有期徒刑9 月，緩刑4 年確定，嗣緩
      刑遭撤銷。(2)又因違反麻醉藥品管理條例案，經本院於85
      年6 月13日以84年訴字第1714號判處應執行有期徒刑1 年
      2 月，嗣上訴於臺灣高等法院（85年上訴字第2285號）經
      撤回上訴而確定。(3)復因煙毒等案，經本院以85年訴字第
      1367號判處應執行有期徒刑5 年2 月，嗣上訴於臺灣高等
      法院（86年上訴字第840 號）經撤回上訴而確定。上開三
      件接續執行，自85年8 月13日起算，指揮書執畢日期為92
      年4 月17日，至88年11月17日被告因縮短刑期假釋出監；
      再因施用毒品案件，送強制戒治，於90年7 月6 日強制戒
      治期滿，由臺灣桃園地方法院檢察署檢察官以90年度戒偵
      字第770 號為不起訴處分確定；上開假釋並遭撤銷，甲○
      ○於90年2 月23日入監執行殘刑，至93年3 月5 日執行完
      畢（構成累犯）。
（二）詎其未戒除毒癮，於前開有期徒刑執行完畢後及強制戒治
      執行完畢釋放後5 年內，復分別基於施用第一級毒品海洛
      因及第二級毒品甲基安非他命之概括犯意，自94年10月初
      某日起，迄至95年1 月10日上午為警查獲前某時，在桃園
      等地區，各均以每2 、3 天施用1 次之頻率，連續施用第
      一級毒品海洛因、第二級毒品甲基安非他命多次；嗣分別
      於下列時間、地點為警查獲：
    (1)於94年11月9 日15時10分許，在其位於桃園縣龍潭鄉三坑
      村16鄰三坑子95之4 號住處為警查獲並採尿送驗，當場並
      扣得被告所有供其施用之第一級毒品海洛因2 包（共計淨
      重2.31公克）、摻有第一級毒品海洛因之香菸半支，及與
      本案無關、且非被告所有之注射針筒1 支、橡皮管1 條。
    (2)於95年1 月10日15時30分許，在桃園縣龍潭鄉○○路593
      號為警查獲並採尿送驗，當場並扣得被告所有供其施用之
      第一級毒品海洛因3 包（淨重0.37公克）。
      案經桃園縣政府警察局桃園分局、新竹市警察局第二分局
      報告臺灣桃園地方法院檢察署檢察官偵查起訴及移送併辦
      。
二、證據名稱：
（一）被告於本院審理中之自白。
（二）卷附桃園縣政府警察局中壢分局偵辦毒品案被採尿人姓名
      編號對照表、新竹市警察局辦理煙毒麻醉藥品案尿液送驗
      受檢人真實姓名代號對照表暨送驗登記表、臺灣尖端先進
      生技醫藥股份有限公司濫用藥物檢驗報告、臺灣檢驗科技
      股份有限公司濫用藥物尿液檢驗報告各1紙。
（三）扣案之第一級毒品海洛因共計5 包（合計淨重2.68公克）
      、摻有第一級毒品海洛因之香菸半支及法務部調查局鑑定
      通知書2紙、行政院衛生署管制藥品管理局鑑定書1紙。
三、本件被告已認罪，經檢察官與被告於準備程序達成協商之合
    意，其合意內容為：被告連續施用第一級毒品海洛因犯行，
    願受科處有期徒刑9 月。連續施用第二級毒品甲基安非他命
    犯行，願受科處有期徒刑5 月。應執行有期徒刑1 年。經查
    ，上開協商合意並無刑事訴訟法第455 條之4 第1 項所列情
    形之一，檢察官聲請改依協商程序而為判決，本院爰不經言
    詞辯論，於協商合意範圍內為協商判決。
四、沒收：扣案之第一級毒品海洛因共5 包（合計淨重2.68公克
    ）及摻有第一級毒品海洛因之香菸半支，不問屬犯人與否，
    均應依毒品危害防制條例第18條第1 項前段規定，沒收銷燬
    之。
五、附記：被告所犯施用第二級毒品犯行，公訴人認被告係施用
    第二級毒品安非他命云云，查安非他命、甲基安非他命固同
    屬安非他命類之中樞神經興奮劑，且俗名通常互為混用，惟
    2 者究係不同之第二級毒品，並以甲基安非他命為目前國內
    濫用最為嚴重，而施用甲基安非他命之代謝最先是去N-甲基
    （N-demethylation）形 安非他命，而施用甲基安非他命後
    ，在正常尿液PH值情況下，24小時內，有43％服用劑量以甲
    基安非他命原態排出；另施用安非他命後24小時內，有30％
    以安非他命原態排出，20％經去氨基作用及氧化作用形成苯
    甲酸，2 ％經反應形成Norephedrine（參照行政院衛生署出
    版「物質濫用」、「常見濫用藥物檢驗方法彙編」2 書所載
    ），本件被告2 次為警查獲採尿送驗結果，安非他命、甲基
    安非他命均呈陽性反應，又查施用安非他命後，其尿液不致
    檢出甲基安非他命陽性反應，而施用甲基安非他命後，其尿
    液可檢出甲基安非他命和其代謝物安非他命成分，此有行政
    院衛生署管制藥品管理局93年11月2 日管檢字第0930010499
    號函可按，是被告2 次尿液既均經檢驗出甲基安非他命陽性
    部分，應均係被告施用甲基安非他命後以甲基安非他命原態
    排出者；而檢驗出安非他命陽性部分，雖施用甲基安非他命
    、安非他命均可檢驗出安非他命陽性反應，如前所述，惟並
    無其他積極證據證明被告除施用甲基安非他命外，另有施用
    安非他命犯行，參諸國內幾乎都係濫用甲基安非他命者，鮮
    有濫用安非他命者（遲至89年5 月間國內方出現第1 次在錠
    劑中檢驗出安非他命，而非甲基安非他命之案例），依「罪
    證有疑，利歸被告」之證據法則，應認前開安非他命陽性反
    應，均仍係被告施用甲基安非他命後經代謝作用所致。綜上
    ，應認被告係施用第二級毒品甲基安非他命，而非安非他命
    ，是公訴人此部分認定，尚有未洽，應予更正。
六、應適用之法條：刑事訴訟法第455 條之4 第2 項、第455 條
    之8，毒品危害防制條例第10條第1項、第2項、第18條第1項
    前段，刑法第11條、第56條、第47條、第51條第5款。
七、本判決除有刑事訴訟法第455 條之4 第1 項第1 款、第2 款
    、第4 款、第6 款、第7 款所定情形之1 ，或違反同條第2
    項規定者外，不得上訴。
八、如不服本件判決，得自收受判決送達之日起10日內，向本院
    提出上訴書狀，上訴於第二審法院。
本案經檢察官張啟聰到庭執行職務。
中    華    民    國    95    年     4    月    28    日
                        刑事第十二庭  法  官  陳雪玉
以上正本證明與原本無異。
如不服本判決，應於判決送達後10日內向本院提出上訴狀（應附
繕本），上訴於臺灣高等法院。
                                      書記官  戴育萍
中    華    民    國    95    年    5     月    3     日
附錄本案論罪科刑法條
毒品危害防制條例第10條
施用第一級毒品者，處 6 月以上 5 年以下有期徒刑。
施用第二級毒品者，處 3 年以下有期徒刑。


司法院資訊處製作；財團法人民間司法改革基金會備份。
